# 旧问题：未完工的装修费能否计入长摊，待完工予以摊销？

提问人：dingjiali 时间：2023-07-05 16:11:
https://bbs.esnai.com/forum.php? ... D%CC%AF%B7%D1%D3%C
关于租赁资产 装修费 未完工能否放在长期待摊费用 但还未开始摊销？
之前有人提问陈版主，想问下，能将未完工的装修费，计入长期待摊，而不予摊销的依据是？

回答人：chenyiwei
装修虽然计入长期待摊费用，实际上它也是符合固定资产定义和确认条件的（具有实物形态、为经营管=理目的持有，使用期限超过一年），只不过因为没有产权，习惯上计入长期待摊费用。
但其会计处理模式还是更接近于固定资产。